高雄高等行政法院裁定　　　　　　　　　　　　　　　　九十三年度簡再字第六號
　　再 審 原告　甲○○
　　再 審 被告　高雄市稅捐稽徵處
　　代　表　人　乙○○○○
右當事人間因地價稅事件，再審原告對本院中華民國九十三年九月八日九十三年度簡
字第八四號確定判決提起再審之訴。本院裁定如左：
    主  文
再審之訴駁回。
再審訴訟費用由再審原告負擔。
    理  由
一、按「再審之訴應於三十日之不變期間內提起。」、「前項期間自判決確定時起算
    。」、「再審之訴不合法者，行政法院應以裁定駁回之。」行政訴訟法第二百七
    十六條第一項、第二項前段及第二百七十八條第一項均分別定有明文。又「送達
    於住居所、事務所、營業所或機關所在地不獲會晤應受送達人者，得將文書付與
    有辨別事理能力之同居人、受雇人或願代為收受而居住於同一住宅之主人。前條
    所定送達處所之接收郵件人員，視為前項之同居人或受雇人。」行政訴訟法第七
    十二條第一項、第二項規定亦有明文。
二、本件再審原告因地價稅事件，不服本院九十三年度簡字第八四號確定判決，以其
    有行政訴訟法第二百七十三條第一項第一款規定之情形，提起本件再審之訴。經
    查，本院前開判決於民國（下同）九十三年九月十四日向原告住所地高雄市左營
    區○○○路二０二號送達，由其住所地之都市新生活公寓大廈管理委員會之管理
    員收受，有送達證書可稽，依前揭所述，該判決於原告住處接收郵件之管理員代
    收時即已合法送達原告，而該判決因再審原告未提起上訴已於九十三年十月四日
    確定。再審原告提起再審之訴之期間，應自九十三年十月五日起算，無在途期間
    ，迄至九十三年十一月三日即已屆滿三十日，再審原告遲至九十三年十一月四日
    始提起本件再審之訴，亦有本院加蓋於訴狀上收文戳記所載日期可考，顯已逾越
    上開法定不變期間，其提起本件再審之訴因已逾期而不合法，應予駁回。又依程
    序不合，實體不究之原則，本件再審之訴，既因程序不合法予以駁回，其實體上
    之主張，自毋庸再予審究，併此敘明。
三、依行政訴訟法第二百七十八條第一項、第一百零四條，民事訴訟法第九十五條、
    第七十八條，裁定如主文。
中　　　華　　　民　　　國    九十三　　年　    十二　　月　　  十七　　日
                              高雄高等行政法院第一庭
                                          法      官　  李協明
右為正本係照原本作成。
如不服本裁定，應於送達後十日內，向本院提出抗告狀並表明抗告理由，如於本裁定
宣示後送達前提起抗告者，應於裁定送達後十日內補提抗告理由書（須按他造當事人
人數附繕本）。
提起抗告應繳納送達用雙掛號郵票六份（每份三十四元）。
中　　　華　　　民　　　國    九十三　　年　    十二　　月　　  十七　　日
                                          法院書記官    周良駿
附註：
行政訴訟法第二百三十五條（第一項、第二項）：
對於適用簡易程序之裁判提起上訴或抗告，須經最高行政法院之許可。
前項許可，以訴訟事件所涉及之法律見解具有原則性者為限。
